臺灣新竹地方法院刑事判決　
111年度易緝字第7號
公  訴  人  臺灣新竹地方檢察署檢察官
被      告  邱創基



上列被告因竊盜案件，經檢察官提起公訴（109年度偵字第12883
號、110年度偵字第10054號、10055號），嗣被告於準備程序中
就被訴事實為有罪之陳述，經本院告知簡式審判程序之旨，並聽
取被告與公訴人之意見後，進行簡式審判程序，判決如下：
    主  文
甲○○共同犯毀越窗戶竊盜罪，累犯，處有期徒刑玖月。
    事  實
甲○○與真實身分不詳之男子（無證據證明為未滿18歲之人，下稱
A男，檢察官認A男為彭焜亮而提起公訴部分，前均經本院以111
年2月25日110年度易字第767號判決無罪在案）共同基於意圖為
自己不法所有之毀越窗戶竊盜犯意聯絡（起訴書誤載為毀越「門
扇」竊盜，應予更正），於民國109年5月28日凌晨4時許，一同
駕駛甲○○所有之車號0000-00號自用小客車（懸掛稍早由A男竊得
之2776-KY號車牌，下稱本案車輛），前往乙○○所經營位於新竹
市○○路○段000號二手家具店（下稱本案家具店），徒手破壞上開
地點後方鐵窗後，由A男翻越後鐵窗進入上開地點拿取乙○○所有
之酒2瓶、玉鐲3個、銀項鍊3條、壽山石2個、茶壺5至6個、電腦
主機1台、字畫數卷、長白山人參2盒（價值共計約新臺幣【下同
】32萬8000元），而甲○○則在本案家具店門口陸續接手將A男所
竊得之物品搬運上本案車輛，以此等方式而共同竊取得手，隨後
雙方即駕駛本案車輛逃離現場。嗣因乙○○發覺遭竊報警處理，始
循線查悉上情。
    理  由
（為求精簡，除記載必要外，相關人均於初次提及後省略稱謂）
一、訊據被告甲○○對於前揭犯罪事實均坦承不諱（本院易緝卷第
    59、67頁），並經證人即告訴人乙○○於警詢中證述明確（10
    9偵12883卷【下稱偵卷】第頁6-9），且有109年5月28日凌
    晨4時至5時3分許之相關監視錄影擷取照片、本案家具店警
    方現場蒐證照片暨遭竊物品檔存照片（偵卷第10-29、51-57
    頁）、乙○○提出之失竊物品清單及其相關報案紀錄、本案車
    輛車籍資料、新竹市警察局第一分局現場勘察紀錄表暨相關
    蒐證照片（偵卷第58、63-64、67、168-179頁）等在卷可查
    ，足認甲○○就自身涉案情節（亦即不包含另指A男真實身分
    為同案被告彭焜亮部分）之自白與事實相符，是本案事證明
    確，甲○○所為足堪認定，應予依法論科。
二、法律適用：
  ㈠核甲○○所為，係犯刑法第321條第1項第2款之毀越窗戶竊盜罪
    ，其與A男間就本案犯罪事實有犯意聯絡及行為分擔，應依
    刑法第28條之規定論以共同正犯。
  ㈡甲○○前因違反毒品危害防制條例案件，經本院判處有期徒刑
    確定（相關案號：107年度竹東簡字第273號），於108年7月
    25日執行完畢等情，有臺灣高等法院被告前案紀錄表附卷可
    稽，其受徒刑執行完畢後，5年以內故意再犯本案有期徒刑
    以上之罪，固為累犯。惟司法院大法官釋字第775號解釋意
    旨亦提出所謂「特別惡性」、「刑罰反應力薄弱」等要件作
    為累犯是否裁量加重最低本刑之判斷標準，而就「特別惡性
    」要件而言，依其字面意義而論無非是採取人格責任論，而
    非通說之行為責任論，是此可謂純屬特別預防考量之要件，
    在現有刑事司法能量實際上難以判定行為人個人情狀有無固
    有缺陷的前提下，在適用上本應予以高度節制；另就「刑罰
    反應力薄弱」要件，除了同樣囿於特別預防的既有框架外，
    學說上向來認為既然行為人刑罰反應力較差，理應相應考量
    進行其他轉向措施或替代性處遇，而非一再加重刑罰的意見
    也應予審慎考量。況且，縱使未於處斷刑中反應行為人累犯
    之事實，於進行刑法第57條之量刑（宣告刑）審酌時就行為
    人之素行予以考量，亦屬實務上之慣行作法，慮及僅因累犯
    加重處斷刑就使宣告刑高於法定刑之個案等同不存在之司法
    現況下，幾乎沒有任何非對累犯行為人加重最低本刑（處斷
    刑）不可之必要性存在。是本院認為司法院大法官釋字第77
    5號解釋意旨所提出之「特別惡性」、「刑罰反應力薄弱」
    等要件，均應以個案可認為行為人具有極為特殊之不法與罪
    責非難必要為其前提，始較妥適。因此，審酌甲○○前案之罪
    名及執行情形、本案犯罪情節等情，不宜認為其有何等特殊
    之不法與罪責非難必要，故認為上開相關前科紀錄於量刑審
    酌中之素行部分予以參考即為已足，且無違實務現況，爰不
    另依累犯之規定加重其最低本刑，以免罪刑不相當。
三、量刑審酌：
    爰以行為人之責任為基礎，審酌本案與刑法第57條各款規定
    相適合之事實暨其他一切情狀（含乙○○本案遭竊取之財物價
    值、甲○○於本案中所擔任之角色、其於偵查後期及本院審判
    中自白惟於審理中係經通緝始行到案等犯後態度等），量處
    如主文所示之刑；又依刑事訴訟法第310條之2準用同法第45
    4條第1項規定，上開審酌細節並非行刑事簡式審判程序判決
    之必要記載事項，爰不另予敘明。
四、沒收：
　　乙○○遭竊之物品固為甲○○本案犯罪所得，惟犯罪所得沒收之
    目的，在於避免被告因犯罪而坐享利得，基於有所得始有沒
    收之公平原則，如犯罪所得已經分配，自應僅就各共同正犯
    分得部分各別諭知沒收（最高法院108年度台上字第16號判
    決意旨參照）。而查，本案甲○○並非單獨犯罪，而係與A男
    共同犯罪，又檢察官亦未舉證證明被告於本案中確實受有犯
    罪所得之分配而仍享有本案不當利得，實無法排除本案僅A
    男受有犯罪所得分配之可能，依上開說明，自無從對甲○○宣
    告沒收犯罪所得，併此敘明。
據上論斷，應依刑事訴訟法第273條之1第1項、第299條第1項前
段，判決如主文。
本案經檢察官許大偉提起公訴，由檢察官邱宇謙到庭執行職務。
中　　華　　民　　國　　111 　年　　3 　　月　　15　　日
                  刑事第九庭  法　官  黃沛文
以上正本證明與原本無異。
如不服本判決應於收受本判決後20日內向本院提出上訴書狀，上
訴書狀應敘述具體理由。上訴書狀未敘述上訴理由者，應於上訴
期間屆滿後20日內補提理由書狀於本院(均須按他造當事人之人
數附繕本 )「切勿逕送上級法院」。 
中　　華　　民　　國　　111 　年　　3 　　月　　15　　日
                              書記官  林欣緣
附錄本判決論罪法條：
中華民國刑法第321條第1項第2款
犯前條第1項、第2項之罪而有下列情形之一者，處6月以上5年以
下有期徒刑，得併科50萬元以下罰金：
二、毀越門窗、牆垣或其他安全設備而犯之。